臺灣高雄地方法院刑事判決　　　　　　　96年度易緝字第83號
公　訴　人　臺灣高雄地方法院檢察署檢察官
被　　　告　甲○○
上列被告因毒品危害防制條例案件，經檢察官提起公訴（95年度
毒偵字第6243號），被告於本院準備程序中為有罪陳述，經合議
庭裁定由受命法官依簡式審判程序獨任審理，本院判決如下：
    主  文
甲○○施用第二級毒品，累犯，處有期徒刑參月，如易科罰金，
以銀元參佰元即新臺幣玖佰元折算壹日。
    事  實
一、甲○○曾犯強盜案件，經臺灣高等法院高雄分院以90年度上
    訴字第650 號判決判處有期徒刑3 年確定，於民國93年11月
    24日縮短刑期執行假釋出監，並於94年10月23日保護管束期
    滿未經撤銷而執行完畢。又於91年間因施用毒品，經本院以
    91年度毒聲字第1796號裁定送觀察、勒戒後，於91年11月6
    日認無繼續施用毒品之傾向執行完畢而釋放，並於同月18日
    執行完畢，經臺灣高雄地方法院檢察署檢察官以91年度毒偵
    緝字第560 號為不起訴處分確定。詎甲○○猶不知悔改，於
    觀察、勒戒執行完畢釋放5 年內，復基於施用第二級毒品MD
    MA（起訴書贅載MDA） 之犯意，於95年6 月19日晚上某時，
    在高雄市○○路62巷7 號7 樓之2 處所，吞服施用第二級毒
    品MDMA（即搖頭丸）1 次。嗣於95年6 月21日上午11時10分
    許，在高雄市○○路62巷7 號7 樓之2 為警查獲，並扣得甲
    ○○所有但與上開犯行無關K 管1 支、K 他命殘渣袋1 個及
    非甲○○所有且與上開犯行無關之注射針筒2 支等物。
二、案經高雄縣政府警察局旗山分局報請臺灣高雄地方法院檢察
    署檢察官偵查起訴。
    理  由
一、本件被告甲○○所犯係死刑、無期徒刑、最輕本刑為3 年以
    上有期徒刑以外之罪，其於準備程序中就被訴事實為有罪之
    陳述，經法官告知簡式審判程序之旨，並聽取公訴人及被告
    之意見後，認為適宜由受命法官獨任進行簡式審判程序，依
    刑事訴訟法第273 條之1 第1 項規定，裁定由受命法官獨任
    進行審判程序，合先敘明。
二、上揭事實業據被告於審理時供承不諱，而被告為警所採之尿
    液，經送請台灣檢驗科技股份有限公司，以酵素免疫法(EIA
    )及氣相層析質譜法 (GC/MS)方法檢驗結果，呈MDA、MDMA陽
    性反應，此有該公司95年7 月3 日報告編號KＺ000000000000
    號濫用藥物尿液檢驗報告及真實姓名對照表各1 紙附卷可稽
    （見偵卷第38、39頁），又按人體施用毒品MDMA後三天內（
    72小時）約65 %以MDMA原態自尿液排出，7 %以其代謝物MDA
    排出，此有行政院衛生署管制藥品管理局92年3 月10日管檢
    字第0920001495號函釋可憑（見本院易緝卷第49-1頁），因
    此被告於審理時供稱：係於95年6 月19日晚上某時，在查獲
    地高雄市○○路62巷7 號7 樓之2 服用施用搖頭丸（即MDMA
    ）等語（見本院卷第47頁），揆諸上開函釋，核與被告為警
    採集尿液中所檢測出MDMA、MDA 之陽性反應相符，益徵被告
    之供述應非虛妄，是被告自白與事實相符，被告施用第二級
    毒品MDMA之犯行，應堪認定。
三、又被告前於91年間因施用毒品，經本院以91年度毒聲字第17
    96號裁定送觀察、勒戒後，於91年11月6 日認無繼續施用毒
    品之傾向執行完畢而釋放，並於同月18日執行完畢，此有臺
    灣高等法院被告前案紀錄表1 份在卷可稽，是被告於觀察、
    勒戒執行完畢釋放後，5 年內再犯本件施用毒品罪，應依毒
    品危害防制條例第23條第2 項之規定，予以處罰。
四、又被告於行為後，如附表所示之易科罰金折算標準業經變更
    ，並於95年7 月1 日施行，玆經整體比較結果，裁判時法並
    未較為有利，從而依刑法第2 條第1 項規定，自應適用行為
    時法，亦即修正前法至明。核被告所為，係犯毒品危害防制
    條例第10條第2 項之施用第二級毒品罪。被告為施用而持有
    第二級毒品之低度行為，應為其施用之高度行為所吸收，不
    另論罪。又被告有如事實欄所述前科事實，有臺灣高等法院
    被告前案紀錄表1 份在卷可查，其受有期徒刑執行完畢後，
    5 年以內故意再犯本件有期徒刑以上之罪，為累犯，應依刑
    法第47條第1 項規定，加重其刑。爰審酌被告前因施用毒品
    ，並經觀察、勒戒程序，仍未能徹底戒絕吸毒惡行，顯見意
    志不堅，惟念其犯後坦承犯行，且施用毒品乃屬自戕行為，
    尚未害及他人等一切情狀，量處如主文所示之刑，並諭知易
    科罰金之折算標準。
五、至扣案之殘渣袋1 個，經高雄醫學大學附設中和醫院檢驗結
    果，該殘渣袋係含K 他命成份，此有上開醫院檢驗報告1 紙
    附卷可參（見本院卷第19頁），是該K 他命殘渣袋及K 管1
    支，顯係被告施用第三級毒品K 他命所用之物，並經被告自
    白不諱（見本院卷第47頁），而與本案犯行不具關聯性；另
    扣案之注射針筒2支 ，非被告所有，亦與本案犯行無關，亦
    據被告供述在卷（同上卷頁），爰均不為沒收之諭知。起訴
    認本案扣得之K 管應依毒品危害防制條例第18條第1 項規定
    ，將之沒入並諭知銷燬，尚有未合，併予指明。
據上論斷，應依刑事訴訟法第273 條之1 第1 項、第299 條第1
項前段，毒品危害防制條例第10條第2 項，刑法第11條前段、第
47條第1 項、修正前刑法第41條第1 項，修正前罰金罰鍰提高標
準條例第2 條，判決如主文。
本案經檢察官周天畏到庭執行職務。
中　　華　　民　　國　　96　　年　　6 　　月　　22　　日
                  刑事第十庭    法　官  楊淑珍
以上正本證明與原本無異。
如不服本判決，應於判決送達後10日內，向本院提出上訴狀。
中　　華　　民　　國　　96　　年　　6 　　月　　22　　日
                                書記官  陳憶萱
┌───────────────────────────────────────────────┐
│附表：                                                                                        │
├──────┬─────────────┬─────────────┬───────┬────┤
│相關變更條文│行為時法（下稱舊法）之內容│裁判時法（下稱新法）之內容│比  較  理  由│備    註│
├──────┼─────────────┼─────────────┼───────┼────┤
│【易科罰金折│犯最重本刑為5 年以下有期徒│犯最重本刑為5 年以下有期徒│易科罰金折算標│舊法有利│
│算標準變更】│刑以下之刑之罪，而受6 個月│刑以下之刑之罪，而受6 個月│準由銀元300 元│        │
│修正前刑法第│以下有期徒刑或拘役之宣告…│以下有期徒刑或拘役之宣告者│即新臺幣900 元│        │
│41條第1 項前│得以（銀元，下同）1 元以上│，得以新臺幣1000元、2000元│，提高為以新臺│        │
│段、修正前罰│3 元以下折算1 日，易科罰金│或3000元折算1 日，易科罰金│幣1000元、2000│        │
│金罰鍰提高標│。依刑法第41條易科罰金…就│。                        │元或3000元折算│        │
│準條例第2 條│其原定數額提高為100 倍折算│                          │1日           │        │
│→現行刑法第│1 日；法律所定罰金數額未依│                          │              │        │
│41 條 第1 項│本條例提高倍數，或其處罰法│                          │              │        │
│前段        │條無罰金刑之規定者，亦同。│                          │              │        │
╠══════╪═════════════╧═════════════╧═══════╧════╡
║整體比較結果│舊法之易科罰金之折算標準較低，是舊法較為有利。                                  │
╰══════╧════════════════════════════════════════╛
